臺灣臺北地方法院民事裁定　　　　　　 100年度訴字第3737號
原　　　告　夏興國
被　　　告　沈宣昀（即黑色貓咪）
當事人間侵權行為損害賠償等事件，本院裁定如下：
    主  文
本件移送臺灣臺南地方法院。
    理  由
一、按訴訟，由被告住所地之法院管轄，被告住所地之法院不能
    行使職權者，由其居所地之法院管轄，訴之原因事實發生於
    被告居所地者，亦得由其居所地之法院管轄；因侵權行為涉
    訟者，得由行為地之法院管轄，民事訴訟法第1 條第1 項、
    第15條第1 項定有明文。又按訴訟之全部或一部，法院認為
    無管轄權者，依原告聲請或依職權以裁定移送於其管轄法院
    ，民事訴訟法第28條第1 項亦有明文規定。
二、本件原告夏興國起訴以網路代號為「黑色貓咪」為被告，主
    張其於民國100 年5 月20日在網路上刊登「夏興國... 會放
    火燒學校，還在宿舍試燒的人... 」等不實內容，妨害其名
    譽，爰依侵權行為之法律關係提起本件訴訟，請求該「黑色
    貓咪」應賠償原告新臺幣（下同）10萬元，及自100 年9 月
    5 日起至清償日止按週年利率百分之5 計算之利息，並應在
    網路及聯合報刊登道歉與更正聲明啟事等語。經本院職權以
    原告所指上開內容於網路搜尋，查得該「黑色貓咪」係PLUR
    K 網站帳號為「shineshen 」之會員，並依此向PLURK 網站
    函查該會員之申請資料及其於100 年5 月1 日至21日登入之
    IP位址，再依該網站函覆之IP位址，向內政部警政署電信警
    察隊第一中隊函查各該IP位址所在之住址，查得上開內容刊
    登期間登入IP位址之住址為嘉義縣義竹鄉○○路00號及臺南
    市○○區○○○街00號此二址，其中後者之申登人為訴外人
    翁素綿，再經本院職權查詢該翁素綿及上開臺南市住址之戶
    籍資料而通知翁素綿後，翁素綿之子即被告沈宣昀具狀自陳
    其即為該網路代號「黑色貓咪」之本人，並陳報其住所為嘉
    義縣義竹鄉00鄰○○村○○00號，居所為臺南市○○區○○
    ○街00號，且經本院調閱其陳報身分證字號之戶籍資料核閱
    無訛，有上開刊登內容網頁資料、PLURK 回函電子郵件資料
    、內政部警政署電信警察隊第一中隊回函、沈宣昀之書狀及
    其戶籍查詢資料等件在卷可稽，足認沈宣昀確為原告所指上
    開內容之刊登者即網路代號「黑色貓咪」之人，且依上開臺
    南市永康區IP住址即其居所，可徵本件侵權行為地即為被告
    沈宣昀之上開臺南市永康區居所，是本件應由被告居所地、
    侵權行為地之管轄法院即臺灣臺南地方法院管轄，玆原告向
    本院起訴，顯係違誤，爰依職權將本件移送於管轄之臺灣臺
    南地方法院。
三、依首開法條裁定如主文。
中    華    民    國   100    年    12    月    30    日
                  民事第五庭  審判長法  官   薛中興
                                    法  官   賴秀蘭
                                    法  官   林伊倫
以上正本係照原本作成。
如不服本裁定應於送達後10日內向本院提出抗告狀，並繳納抗告
費新臺幣1,000元。
中    華    民    國   100    年    12    月    30    日
                                    書記官   陳怡君